【裁判字號】    92,易,728
【裁判日期】    920630
【裁判案由】    恐嚇
【裁判全文】
臺灣臺南地方法院刑事判決
    公  訴  人  臺灣臺南地方法院檢察署檢察官
    被      告  丙○○
右列被告因恐嚇案件，經檢察官聲請簡易判決處刑（九十一年度偵字第一０八一三號
），本院新市簡易庭認不宜以簡易判決處刑，移由本院刑事庭改依通常程序審理，本
院判決如左：
    主  文
丙○○無罪。
    理  由
一、聲請簡易判決處刑意旨略以：被告丙○○因其父親於台南縣永康市○○路九０一
    號奇美醫院住院就醫，而與奇美醫院之外包廠商環保專員甲○○相識，於民國九
    十一年六月十六日八時五十分許，二人在奇美醫院電梯內相遇，因細故起爭執，
    二人竟各自基於傷害人身體之犯意互毆均受有傷害（傷害部分撤回告訴經檢察官
    不起訴處分）。嗣當日十一時許，丙○○仍心有不甘，欲至奇美醫院十三樓甲○
    ○之辦公室再次尋釁，遂先以電話詢問甲○○是否在辦公室，適謝民輝、許美月
    及甲○○在辦公室，由謝民輝接聽該電話，詎丙○○竟在電話中對謝民輝及甲○
    ○恐嚇稱：「我不要用告的，我要用叫人打她（指甲○○），將她剁手剁腳」等
    語，使謝民輝、甲○○心生畏懼，因認被告丙○○涉犯刑法第三百零五條恐嚇罪
    云云。
二、公訴人認被告丙○○涉有上開犯行，係以上揭事實，業據告訴人甲○○指訴歷歷
    。且證人謝民輝證稱：丙○○打電話到伊辦公室，有說要將甲○○剁手剁腳之詞
    。且有電話錄音帶及譯文在卷可證為論據。訊據被告丙○○固供認右揭時地與謝
    民輝通電話，言及要對甲○○剁手剁腳之詞，惟堅決否認恐嚇犯行，辯稱：伊與
    甲○○發生糾紛，跟謝民輝以電話談及此事，一時生氣才說的，沒有要恐嚇甲○
    ○等語。
三、按犯罪事實應依證據認定之，無證據不得推定其犯罪事實；又不能證明被告犯罪
    者，即應諭知無罪之判決，刑事訴訟法第一百五十四條、第三百零一條第一項分
    別定有明文。其次，刑法第三百零五條之恐嚇罪，所稱以加害生命、身體、自由
    、名譽、財產之事，恐嚇他人者，係指以使人生畏怖心為目的，而通知將加惡害
    之旨於被害人而言。若僅在外揚言加害，並未對於被害人為惡害之通知，尚難構
    成本罪。最高法院五十二年台上字第七五一號判例參照。
四、經查：被告丙○○於九十一年六月十六日十一時許，與謝民輝通電話，言及要對
    甲○○剁手剁腳之詞，業據被告供認不諱，核與告訴人甲○○指訴及證人謝民輝
    證述情節相符，並有電話錄音帶及譯文在卷可佐，此部分事證明確，固可認為真
    實。惟證人謝民輝證稱：於九十一年六月十六日十一時許，在奇美醫院，被告丙
    ○○打電話上來找伊抱怨她與甲○○發生爭執的事情，並且告訴伊說被甲○○打
    ，伊勸他們不要再有爭執，如果有被打該告的就去告，被告丙○○才答稱她不要
    告，要對甲○○剁手剁腳。當時電話是伊拿話筒與被告對答，被告沒要伊轉告要
    對甲○○剁手剁腳。伊聽了不會害怕。伊聽電話時甲○○也在辦公室，伊聽完電
    話告訴甲○○有這件事，甲○○去聽錄音帶才知道等情（見本院卷第十七頁至十
    八頁）。告訴人甲○○亦指陳：被告與證人乙○○通電話時，伊在辦公室內，電
    話由謝民輝接聽，伊不知道他們談話的內容，事後知道是被告打來的，從電話錄
    音才知道被告丙○○曾經與謝民輝談過說要對伊剁手剁腳之事等詞（見本院卷第
    十九頁）。就告訴人甲○○與證人謝民輝前開證詞，被告確因與甲○○發生糾紛
    ，方有與謝民輝通電話時揚言要對甲○○剁手剁腳情緒之語，被告電話中所為之
    言論，並非對告訴人甲○○為惡害之通知，又謝民輝係屬局外之人，與甲○○僅
    同事關係，無何親誼，被告雖言欲對甲○○剁手剁腳，亦事不關己，聽後自無何
    心生畏怖之理，均與恐嚇罪之犯罪構成要件有間。
五、據上所陳，本件依調查所得證據尚不足以證明被告確有公訴人所指之恐嚇犯行，
    此外復查無其他積極證據足資佐證，揆諸前開說明，犯罪尚屬不能證明，應為無
    罪之諭知。
據上論斷，應依刑事訴訟法第四百五十二條、第三百零一條第一項，判決如主文。
本案經檢察官曾昭凱到庭執行職務
中      華      民      國      九十二      年    六    月    三十      日
                                  臺灣臺南地方法院刑事第四庭
                                          法  官  蘇  清  水
右正本證明與原本無異。
如不服本判決，應於判決送達後十日內，向本院提出上訴狀。（應附繕本）
                                          書記官  陳  信  良
中      華      民      國      九十二      年    六    月    三十      日


司法院資訊處製作；財團法人民間司法改革基金會備份。
